【裁判字號】    95,簡上,266
【裁判日期】    950904
【裁判案由】    竊盜
【裁判全文】
臺灣桃園地方法院刑事判決             95年度簡上字第266號
上  訴  人  甲○○
即  被  告
                      之1號
上列上訴人因竊盜案件，不服本院民國95年5 月24日95年度壢簡
字第529 號第一審簡易判決（聲請簡易判決處刑案號：95年度偵
字第3515號），提起上訴，本院管轄之第二審合議庭判決如下：
    主  文
上訴駁回。
    事實及理由
一、本院審理結果認：原審對被告甲○○論罪科刑之判決，認定
    事實部分並無不當，應予維持，並引用第一審刑事簡易判決
    所載之事實、證據及理由（如附件）。
二、上訴意旨略以：伊係利用工作空檔至工地撿拾短截鋼筋與板
    模鐵條，作資源回收，而本案之工地主任亦曾說可以撿拾。
    再伊至警局製作筆錄時，警員騙伊簽名，說「函送者」難以
    起訴判罪，本件僅憑告訴人之陳述即論伊竊盜，即有未洽云
    云。
三、經查：
  (一)證人即案發現場工地主任陳文柄於警詢及本院審理時均證稱
    ：約於本件案發前1 、2 個月某日下午5 、6 時許，伊見到
    被告抱著用布袋包著大約長1 米長的鋼筋1 捆，所以伊當場
    叫被告放下來不能帶走，並訓斥被告一頓後就叫被告離開，
    那次並沒有報案，事後還有聽到工地的其他人說還有看到被
    告來偷鋼筋的事，但都沒有捉到，所以伊才會特別注意被告
    的機車。伊未曾對被告說過短的鋼筋可以拿走，而且被告偷
    走的都是工地需要的鋼筋，再經被告裁切後偷走的。本件案
    發時即94年12月27日夜間，伊看到被告的機車停在工地外面
    ，伊就對工地保全員丙○○講要注意被告，後來在當晚8 時
    40分許，經保全人員丙○○告知伊有關被告偷竊鋼筋的情形
    等語（偵查卷第10頁附95年1 月16日調查筆錄，本院卷95年
    8 月21日審判筆錄）。是依上開證人陳文柄之證述，足認證
    人陳文柄未曾同意被告至工地撿拾鋼筋，而且證人陳文柄亦
    曾查獲被告偷竊鋼筋之犯行，是被告辯稱工地主任陳文柄曾
    同意伊至工地撿拾鋼筋，作資源回收云云，顯與事實不符，
    不能採信。
  (二)又證人即工地保全人員丙○○於警詢、偵訊及本院審理時均
    一致證稱：案發當天伊上班時，工地主任有交代伊要注意工
    地所放的鋼鐵，伊就在工地附近守望，在94年12月27日晚間
    8 點多，伊發現騎乘車牌號碼AX3-577 號機車的人在工地偷
    竊鋼鐵，伊就在旁邊暗處守望，伊就看到1 個人手裡抱著好
    幾捆鋼筋走過來，伊看到該人把鋼筋放在機車踏板上，伊立
    刻打電話給工地的工處所，工處所的人要伊報警，伊就打
    110 報警，此時該名竊賊就要離開，伊要把該名竊賊攔下來
    ，就叫該名竊賊把放在機車的鋼鐵卸下來，但該名竊賊不聽
    ，反而加速逃逸，該名竊賊就是被告甲○○，因為被告曾經
    來工地偷過東西被伊攔下來過，所以伊認得被告等語（偵查
    卷第12頁附95年1 月16日調查筆錄，第19頁之95年2 月27日
    訊問筆錄，本院95年8 月21日審判筆錄）。是依證人丙○○
    上開證述，足認案發當時證人丙○○確有當場目擊被告偷竊
    鋼筋，且證人丙○○當時亦曾試圖攔阻被告，惟仍讓被告脫
    逃之情事。
  (三)又被告另辯稱：伊雖曾於95年1 月16日所製作之警詢筆錄中
    坦承本案之偷竊犯行，惟該警詢筆錄是警員騙伊簽名的云云
    。然查，證人即製作上開警詢筆錄之警員乙○○於本院審理
    時證稱：上開警詢筆錄是伊製作完成後拿給被告閱覽過再訴
    被告簽名按指印，在製作筆錄過程中並無對被告為脅迫、恐
    嚇或其他利誘之情事，而且本件筆錄之製作過程有全程錄音
    ，伊也沒有對被告說函送不會有事的話等語（本院95年8 月
    21日審判筆錄），是被告上開所辯，要屬事後卸責之詞，不
    足採信。
  (四)綜上所述，本件事證明確，被告所辯，無非事後卸責之詞，
    諉無足採，被告犯行洵堪認定，應依法論罪科刑。
三、核被告所為，係犯刑法第320 條第1 項之普通竊盜罪。原審
    以被告所犯竊盜罪事證明確，適用被告行為時刑法第320 條
    第1 項、第41條第1 項前段，罰金罰鍰提高標準條例第1 條
    前段，修正前罰金罰鍰提高標準條例第2 條之規定，並審酌
    被告犯罪之動機、目的、手段，有多次竊盜之前科，品性非
    佳、智識程度、犯罪所生之損害等一切情狀，量處被告拘役
    50 日 ，如易科罰金，以3 百元折算1 日，其認事用法，均
    無違誤，量刑亦屬妥適，被告上訴陳詞否認犯罪云云，即無
    理由，自應予駁回。
四、按修正後刑法第2 條第1 項之規定：「行為後法律有變更者
    ，適用行為時之法律。但行為後之法律有利於行為人者，適
    用最有利於行為人之法律」，係規範行為後法律變更所生新
    舊法比較適用之準據法，於新法施行後，應適用新法第2 條
    第1 項之規定，為「從舊從輕」之比較；比較時應就罪刑有
    關之共犯、未遂犯、想像競合犯、牽連犯、連續犯、結合犯
    ，以及累犯加重、自首減輕暨其他法定加減原因（如身分加
    減）與加減例等一切情形，綜其全部罪刑之結果而為比較（
    最高法院95年第8 次刑庭會議決議參照）。查被告行為後，
    罰金刑之計算單位及處罰、共犯、易科罰金之折算標準之規
    定，均有修正：(一)罰金刑之計算單位及處罰部分：刑法第33
    條第5 款業於94年2 月2 日修正公布，並自95年7 月1 日起
    施行；修正前刑法第33條第5 款規定「罰金：1 元以上。」
    修正後刑法第33條第5 款規定「罰金：新臺幣1,000 元以上
    ，以百元計算之」；另95年6 月14日修正公布刑法施行法第
    1 條之1 ：「中華民國94年1 月7 日刑法修正施行後，刑法
    分則編所定罰金之貨幣單位為新臺幣。94年1 月7 日刑法修
    正時，刑法分則編未修正之條文定有罰金者，自94年1 月7
    日刑法修正施行後，就其所定數額提高為30倍。但72年6 月
    26日至94年1 月7 日新增或修正之條文，就其所定數額提高
    為3 倍」，現行刑法中，有關於罰金刑之計算單位及處罰之
    規定已有修正，自屬法律變更。(二)易科罰金之折算標準部分
    ：刑法第41條第1 項業於94年1 月7 日修正公布，並於95年
    7 月1 日施行，修正前刑法第41條第1 項前段規定：「犯最
    重本刑為5 年以下有期徒刑以下之刑之罪，而受6 個月以下
    有期徒刑或拘役之宣告，因身體、教育、職業、家庭之關係
    或其他正當事由，執行顯有困難者，得以1 元以上3 元以下
    折算一日，易科罰金。」又被告行為時之易科罰金折算標準
    ，修正前罰金罰鍰提高標準條例第2 條前段（現已刪除）規
    定，就其原定數額提高為100 倍折算1 日，則本件被告行為
    時之易科罰金折算標準，應以銀元300 元折算1 日，經折算
    為新臺幣後，應以新臺幣900 元折算為1 日；修正後刑法第
    41條第1 項前段則規定：「犯最重本刑為5 年以下有期徒刑
    以下之刑之罪，而受6 個月以下有期徒刑或拘役之宣告者，
    得以新臺幣1,000 元、2,000 元或3,000 元折算1 日，易科
    罰金。」此項修正屬科刑規範事項之變更，其折算標準為裁
    判時所應諭知，亦屬法律變更。(三)經綜合比較前述新、舊法
    結果，修正後規定並未較有利於行為人，則應依修正後刑法
    第2 條第1 項前段規定，適用行為時（即修正前）之法律。
    原審雖未及為新舊法之比較，惟依上開規定說明，本案適用
    行為時之法律，並無不利於被告之情形，從而，原審適用行
    為時之法律，即無不合，自不得因未及為新舊法比較指為瑕
    疵，認其適用法律有誤，附此敘明。
五、據上論斷，應依刑事訴訟法第455 條之1 第1 項、第3 項、
    第368 條、第373 條，判決如主文。
本案經檢察官何嘉仁到庭執行職務。
中    華    民    國    95    年    9     月    4     日
                  刑事第七庭  審判長法  官  林惠霞
                                    法  官  賴淑美
                                    法  官  劉為丕
上正本證明與原本無異。
本件不得上訴。
                                    書記官  顏美惠
中    華    民    國    95    年    9     月    5     日


司法院資訊處製作；財團法人民間司法改革基金會備份。
